【裁判字號】    95,訴,1019
【裁判日期】    951227
【裁判案由】    違反著作權法
【裁判全文】
臺灣士林地方法院刑事判決              95年度訴字第1019號
公  訴  人  臺灣士林地方法院檢察署檢察官
被      告  甲○○
上列被告因違反著作權法案件，經檢察官提起公訴（95年度偵字
第8321號），經本院訊問被告後，被告為有罪之陳述，本院合議
庭裁定認本件宜由受命法官獨任進行簡式審判程序，判決如下：
    主  文
甲○○連續擅自以出租之方法侵害他人之著作財產權，處有期徒
刑柒月，扣案如起訴書附表二所示之音樂光碟壹仟佰零片沒
收。又連續意圖銷售而擅自以重製於光碟之方法侵害他人之著作
財產權，處有期徒刑壹年貳月。扣案之如起訴書附表一所示之盜
版光碟壹仟肆佰拾肆片、一對一燒錄機貳台、一對三燒錄機壹
台、空白光碟片佰片均沒收。應執行有期徒刑壹年陸月，扣案
如起訴書附表二所示之音樂光碟壹仟佰零片、如起訴書附表
一所示之盜版光碟壹仟肆佰拾肆片、一對一燒錄機貳台、一對
三燒錄機壹台、空白光碟片佰片均沒收。
    事實及理由
一、本件犯罪事實及證據除引用檢察官起訴書之記載外，另補充
    如下：本件犯罪事實，經被告於本院訊問時坦白承認。
二、關於新舊法適用的問題：
    1 按行為後法律有變更者，適用行為時之法律。但行為後之
      法律有利於行為人者，適用最有利於行為人之法律，修正
      後刑法第2 條第1 項定有明文。又比較時應就罪刑有關之
      共犯、未遂犯、想像競合犯、牽連犯、連續犯、結合犯，
      以及累犯加重、自首減輕暨其他法定加減（如身分加減）
      與加減例等一切規定，綜其全部罪刑之結果而為比較。
    2 刑法第56條連續犯規定業於民國94年2 月2 日修正刪除，
      並於95年7 月1 日施行。是新法修正施行後，被告之數犯
      罪行為，即須分論併罰。此刪除雖非犯罪構成要件之變更
      ，但顯已影響行為人刑罰之法律效果，自屬法律變更，依
      新法第2 條第1 項規定，比較新舊法結果，本件仍應適用
      較有利於被告之行為時法律即舊法論以連續犯。
    3 被告行為後，刑法有關數罪併罰規定亦已修正，其中刑法
      第51條第5 款規定由「宣告多數有期徒刑者，於各刑中之
      最長期以上，各刑合併之刑期以下，定其刑期。但不得逾
      20年」，修正為「宣告多數有期徒刑者，於各刑中之最長
      期以上，各刑合併之刑期以下，定其刑期。但不得逾30年
      」，新舊法比較結果，以舊法有利於行為人。
三、查著作原件或其合法著作重製物之所有人，得出租該原件或
    重製物，但錄音及電腦程式著作，不適用之，此著作權法第
    60條第1 項但書定有明文。是核被告的行為，係犯著作權法
    第92條之擅自以出租之方法侵害他人之著作財產權罪及著同
    法第91條第3 項、第2 項之意圖銷售而擅自以重製於光碟之
    方法侵害他人之著作財產權罪。被告以一行為侵害數同種法
    益，為同種想像競合犯，應從重論處。其先後多次出租侵害
    及重製侵害犯行，均時間緊接，所犯為構成要件相同之罪，
    應均依修正前連續犯規定論以1 罪，並均依法加重其刑。所
    犯上開2罪，犯意各別且行為互殊，應分論併罰。
四、爰審酌被告為圖私利，未能對他人之著作財產權予以尊重而
    擅自出租、重製，誠屬不該，侵害的期間分別長達5 年、3
    年之久，且扣得的光碟片數計達2737片（1303+1434=2737）
    ，惡性重大，念及被告尚無前科紀錄（見卷附台灣高等法院
    被告全國前案紀錄表），犯後始終坦承犯行之態度等情，分
    別量處如主文所示之刑，並定其應執行之刑。
五、扣案如起訴書附表二所示之音樂光碟1303片、如起訴書附表
    一所示之盜版光碟1434片、一對一燒錄機2 台、一對三燒錄
    機1 台，係被告犯著作權法第91條、第92條罪供犯罪所用及
    因犯罪所得之物，此經被告供承在卷，應依同法第98條規定
    宣告沒收。至扣案空白光碟片300 片，為被告所有供犯罪預
    備之物，亦據被告供承在卷，依刑法第38條第1 項第2 款規
    定宣告沒收。
六、依刑事訴訟法第273 之1 第1 項、第299 條第1 項前段、第
    310 條之2 、第454 條，著作權法第91條第3 項、第2 項、
    第92條、第98條，刑法第11條、第2 條第1 項前段、第55條
    前段、第38條第1 項第2 款，修正前刑法第56條、第51條第
    5 款，判決如主文。
七、本案經檢察官林宏松到庭執行職務。
八、當事人如不服本判決，應於判決送達後10日內，向本院提出
    上訴狀。
中    華    民    國    95    年    12    月    27    日
                  刑事第四庭  法  官      蘇嫊娟
以上正本證明與原本無異。
如不服本判決，應於判決送達後10日內，向本院提出上訴狀。
                              書記官      陳慧玲
中    華    民    國    95    年    12    月    28    日
附錄本案論罪科刑法條：
著作權法第91條
擅自以重製之方法侵害他人之著作財產權者，處3 年以下有期徒
刑、拘役，或科或併科新臺幣75萬元以下罰金。
意圖銷售或出租而擅自以重製之方法侵害他人之著作財產權者，
處6 月以上五年以下有期徒刑，得併科新臺幣20萬元以上2 百萬
元以下罰金。
以重製於光碟之方法犯前項之罪者，處6 月以上5 年以下有期徒
刑，得併科新臺幣50萬元以上5 百萬元以下罰金。
著作僅供個人參考或合理使用者，不構成著作權侵害。
著作權法第92條
擅自以公開口述、公開播送、公開上映、公開演出、公開傳輸、
公開展示、改作、編輯、出租之方法侵害他人之著作財產權者，
處3 年以下有期徒刑、拘役、或科或併科新臺幣75萬元以下罰金
。
著作權法第98條
犯第91條至第93條、第95條至第96條之1 之罪，供犯罪所用或因
犯罪所得之物，得沒收之。但犯第91條第3 項及第91條之1 第3
項之罪者，其得沒收之物，不以屬於犯人者為限。


司法院資訊處製作；財團法人民間司法改革基金會備份。
